臺灣臺中地方法院刑事判決
110年度簡上字第370號
上  訴  人  
即  被  告  曾婉美



上列上訴人即被告因妨害名譽案件，不服本院中華民國110年7月
7日110年度簡字第616號第一審刑事簡易判決（起訴案號：臺灣
臺中地方檢察署110年度偵字第12038號），提起上訴，本院管轄
第二審之合議庭判決如下：
    主    文
上訴駁回。
曾婉美緩刑貳年。緩刑期間付保護管束，並應向公庫支付新臺幣
貳萬元，及接受受理執行之地方檢察署舉辦之法治教育貳場次。
    犯罪事實及理由
一、本案經本院審理結果，認第一審刑事簡易判決之認事、用法
    及量刑均無不當，應予維持，並引用第一審簡易判決記載之
    犯罪事實、證據及理由（如附件），且就證據部分補充被告
    曾婉美於本審準備程序、審理時之自白（參本院簡上卷第72
    、154頁）。
二、被告上訴意旨略以：被告犯後自始坦承犯行，且已於「琉璃
    海住戶」LINE群組內向告訴人黃千真道歉，於偵查中亦當庭
    向告訴人道歉，並表示願意與告訴人調解，被告已盡力回復
    告訴人之名譽，彌補其損失。且被告因投資告訴人公公之生
    意造成虧損，又於109年5月31日發生車禍，治療至同年8月1
    7日始結束，本案發生時，被告仍因車禍受傷身體不適，一
    時情緒失控始引發本案妨害名譽案件。被告因一時失慮，致
    罹刑章，原審量刑過重，請求從輕量刑，並給予緩刑之宣告
    等語。
三、按量刑輕重，係屬事實審法院得依職權自由裁量之事項，苟
    已斟酌刑法第57條各款所列情狀而未逾越法定刑度，不得遽
    指為違法（最高法院72年度台上字第6696號、75年度台上字
    第7033號判例參照）。又在同一犯罪事實與情節，如別無其
    他加重或減輕之原因，下級審量定之刑，亦無過重或失輕之
    不當情形，則上級審法院對下級審法院之職權行使，原則上
    應予尊重，亦有最高法院85年度台上字第2446號裁判意旨可
    資參酌。本案原審以被告罪證明確，並審酌被告明知現今社
    會網際網路無遠弗屆，傳送資訊迅速，為發洩個人投資失利
    之不滿，竟於上開「琉璃海住戶」LINE群組中，發佈告訴人
    積欠其新臺幣 700萬元之不實訊息，所為應予非難；並參酌
    被告自述其因於發生車禍受傷而身體疼痛不適，自我情緒控
    管不佳而為本件犯行之犯罪動機、目的、犯罪情節及手段（
    參本院易字卷第29至30頁）；具高職畢業學歷之智識程度，
    無業、家庭經濟狀況勉持（參偵卷第21頁）之生活狀況；犯
    後坦承犯行，然未與告訴人達成和解等一切情狀，依刑事訴
    訟法第449條第2項、第454條第2項，刑法第310條第2項、第
    41條第1項前段，刑法施行法第1條之1第1項之規定，判處拘
    役40日，如易科罰金，以新臺幣1,000元折算1日。經核原審
    判決既未逾越法定刑度，復未濫用自由裁量之權限，所為量
    刑核無不當或違法，且無輕重失衡之情形。被告雖以前揭理
    由提起上訴主張原審量刑過重云云，惟被告提出之量刑事由
    ，均經原審詳為審酌，難認原審有何違誤之處，被告上訴為
    無理由，應予駁回。
四、末查被告未曾因故意犯罪受有期徒刑以上之宣告等情，有臺
    灣高等法院被告前案紀錄表足憑，本院審酌刑罰之功能，不
    惟在於懲罰犯罪、平衡社會之正義感情，更寓有藉由刑罰，
    使犯罪人之人身自由或金錢遭受一時或永久性之剝奪，使其
    悔悟犯罪之惡害，期能改過自新、更生遷善，重新復歸於正
    常社會等預防目的，被告所犯加重誹謗之犯行固無足取，惟
    被告已向告訴人道歉，並表示願意與告訴人調解賠償其損失
    之意，究與犯後否認犯行、毫無悔意之人有別，而被告現罹
    患憂鬱症，定期治療中，有國軍臺中總醫院附設民眾診療服
    務處函、診斷證明書可佐(參本院簡上卷第125、137、159頁
    )，因一時思慮未周，致罹刑典，犯後始終坦承犯行，堪認
    其法遵循意識尚非薄弱，諒其經此偵、審程序及刑之宣告後
    ，應能知所警惕而無再犯之虞，認被告所受刑之宣告以暫不
    執行為當，依刑法第74條第1項第1款規定，宣告如主文所示
    之緩刑期間，以啟自新。另為促使被告記取其行為之違法性
    ，戒慎己行，認除前開緩刑宣告外，有課予一定負擔之必要
    ，乃斟酌本案犯罪情節輕重、被告自述個人情狀，依刑法第
    74條第2項第4款、第8款、第93條第1項第2款規定，命其於
    緩刑期間付保護管束，並應於主文所示期間內，履行如主文
    所示之負擔。若違反上開負擔情節重大，足認原宣告之緩刑
    難收其預期效果，而有執行刑罰之必要者，得依刑法第75條
    之1第1項第4款規定，撤銷緩刑之宣告，附此敘明。
據上論斷，應依刑事訴訟法第455條之1第1項、第3項、第373條
、第368條，刑法第74條第1項第1款、第2項第4款、第8款、第93
條第1項第2款，判決如主文。
本案經檢察官陳君瑜提起公訴，檢察官林文亮到庭執行職務。
中　　華　　民　　國　　111 　年　　1 　　月　　12　　日
                  刑事第十八庭  審判長法  官  李昇蓉
　　　　　　　　　                    法  官  張美眉 
　　　　　　　　　                    法  官  李依達
以上正本證明與原本無異。
不得上訴。
                                      書記官  陳彥蓉
中　　華　　民　　國　　111 　年　　1 　　月　　12　　日

附件：臺灣臺中地方法院110年度簡字第616號刑事簡易判決。